【裁判字號】    98,台上,6548
【裁判日期】    981105
【裁判案由】    違反毒品危害防制條例
【裁判全文】
最高法院刑事判決            九十八年度台上字第六五四八號
上  訴  人  甲○○
上列上訴人因違反毒品危害防制條例案件，不服台灣高等法院台
中分院中華民國九十八年九月九日第二審判決（九十八年度上訴
字第七七七號，起訴案號：台灣彰化地方法院檢察署九十七年度
偵字第七0五五、七ㄧ九三號），提起上訴，本院判決如下：
    主  文
上訴駁回。
    理  由
按刑事訴訟法第三百七十七條規定，上訴於第三審法院，非以判
決違背法令為理由，不得為之。是提起第三審上訴，應以原判決
違背法令為理由，係屬法定要件。如果上訴理由書狀並未依據卷
內訴訟資料，具體指摘原判決不適用何種法則或如何適用不當，
或所指摘原判決違法情事，顯與法律規定得為第三審上訴理由之
違法情形，不相適合時，均應認其上訴為違背法律上之程式，予
以駁回。本件原判決認定上訴人甲○○有如原判決事實欄所載犯
罪前科，並明知海洛因係屬毒品危害防制條例第二條第二項第一
款規定之第一級毒品，依法不得持有、販賣，竟各基於販賣第一
級毒品海洛因以營利之犯意，以其所有未扣案內裝門號00000000
00號SIM 卡之行動電話作為聯絡工具，有如原判決附表所示販賣
第一級毒品海洛因各情，核係依憑本件檢警係由上訴人與柯坤銘
、薛文吉、柯嘉興、陳金村、柯清鋒等人之電話通聯，循線查獲
，柯坤銘等五人分別證述其等或以賒欠或一手交錢、一手交貨方
式，先後向上訴人購買毒品，復經檢察官偵訊，柯坤銘等五人就
毒品交易之時間、地點、方法、價錢等過程，結證甚詳，上訴人
亦是認其與柯坤銘等五人相識並電話通聯無訛。從形式上觀察，
並無違誤。上訴意旨略以，柯坤銘、薛文吉、柯嘉興、陳金村、
柯清鋒等人關於自己購買毒品之自白，前後陳述，未盡一致，且
彼此所述價格，並不相同，欠缺補強證據，原判決憑以認定上訴
人犯罪，難昭折服云云。惟查柯坤銘等五人關於本件毒品交易之
證詞，除陳述自己購買第一級毒品海洛因之事實之外，並指稱上
訴人販賣第一級毒品海洛因之事實，上訴意旨指為僅屬柯坤銘等
五人之自白，有所誤解。證人就待證事實所為證言，並非前後不
盡一致即無可採，其如何採信，乃事實審法院採證認事之職權行
使，倘不違背經驗或論理法則，即不得指為違法。本件原判決分
別審酌柯坤銘等五人之說詞，並以其等與上訴人電話通聯紀錄，
一方面勾稽上訴人各次販賣第一級毒品海洛因之事實，一方面駁
斥上訴人或其辯護人之辯解，核屬採證認事職權之適法行使。從
而，上訴意旨徒憑己意或就原判決已有說明之事項，或就原審判
斷證據證明力之合法職權行使，漫指其違法，重為單純事實上之
爭執，難謂係適法上訴第三審之理由，其上訴違背法律上之程式
，應予駁回。
據上論結，應依刑事訴訟法第三百九十五條前段，判決如主文。
中    華    民    國  九十八  年   十一   月    五    日
                      最高法院刑事第五庭
                          審判長法官  陳  正  庸
                                法官  林  秀  夫
                                法官  宋      祺
                                法官  陳  祐  治
                                法官  林  瑞  斌
      本件正本證明與原本無異
                                      書  記  官
中    華    民    國  九十八  年   十一   月   十一   日
                                                      Q


司法院資訊處製作；財團法人民間司法改革基金會備份。
